臺灣高等法院民事判決　　　　　　　　　　　　　九十二年度上字第四九一號
　　上　訴　人　丙○○
　兼訴訟代理人　陳化義律師
　　被上訴人　　乙○○
　　　　　　　　甲○○
　　右二人共同
　　訴訟代理人　陳恂如律師
　　右二人共同
　　複代理人　　郭明松律師
　　　　　　　　陳淑玲
當事人間排除侵害等事件，上訴人對於中華民國九十二年四月二日臺灣臺北地方法院
九十年度訴字第一七四０號第一審判決提起上訴，本院於九十三年三月二十三日言詞
辯論終結，判決如下：
    主      文
原判決主文第三項、第四項部分，及該部分假執行之宣告，暨訴訟費用之裁判均廢棄
。
右開廢棄部分，被上訴人在第一審之訴及其假執行之聲請均駁回。
其餘上訴駁回。
第一、二審訴訟費用（除確定部分外）由上訴人連帶負擔二分之一，餘由被上訴人甲
○○負擔。
    事實及理由
一、被上訴人起訴主張：張鶴本將系爭建物規劃為編號第一０一號至第一二０等二十
    個攤位，分別出售，使各攤位所有人分別管理使用。被上訴人乙○○、甲○○與
    張鶴本訂定之「鶴城大樓房屋買賣契約書」，由被上訴人乙○○購買編號一０九
    號攤位、被上訴人甲○○則購買編號一一０號攤位（以下稱為系爭建物如附圖Ｃ
    編號一０九號部分、如附圖Ａ編號一一０號部分），攤位面積位置均標示於買賣
    契約書之附件。系爭建物自始即規劃為商場攤位之使用目的，供各攤位所有人分
    管使用，而由原始建築人張鶴本及買受該層各攤位之人，依所規劃之各攤位面積
    位置，成立分管契約，各自管理使用其攤位。上訴人丙○○竟逾越其分管之編號
    第一０三號攤位之面積及位置，而占用被上訴人分管之本件攤位，顯已違分管契
    約之約定，侵害被上訴人之使用收益權，上訴人丙○○自應依分管契約履行，並
    將被上訴人分管之攤位返還。上訴人陳化義雖非房屋之共有人，但與上訴人丙○
    ○共同侵害被上訴人對所有攤位之使用收益權，獲取不法之占有利益，依共同侵
    權行為及不當得利之法律關係，上訴人等二人應負將該等攤位分別返還予被上訴
    人之責並連帶賠償被上訴人等所受之損害及返還不當得利。為此依據分管契約、
    民法第八百二十一條、七百六十七條前段、不當得利及共同侵權行為等法律關係
    ，請求：(一)上訴人應將坐落台北市○○○路○段二九號一樓房屋內如附圖Ｃ編號
    第一０九號部分所示，面積八．八八平方公尺房屋返還被上訴人乙○○。(二)上訴
    人應連帶給付被上訴人乙○○新台幣（下同）玖拾萬元，及自民國九十年四月一
    日起至返還前項房屋之日止按月連帶給付被上訴人乙○○壹萬伍仟元。(三)上訴人
    應將坐落台北市○○○路○段二九號一樓房屋內如附圖Ａ編號第一一０號部分所
    示，面積七．二七平方公尺房屋返還被上訴人甲○○。(四)上訴人應連帶給付被上
    訴人甲○○玖拾萬元及自民國九十年四月一日起至返還前項房屋之日止按月連帶
    給付被上訴人甲○○壹萬伍萬元。並聲明：駁回上訴。（被上訴人於原審請求上
    訴人丙○○及陳化義應將系爭建物如附圖Ｂ樓梯間部分，依台北市政府六六使字
    第０五四一號使用執照核准圖所示壹層室內原有樓梯回復原狀部分，經原審駁回
    其上訴後，被上訴人並未對此部分聲明不服。其於原審請求上訴人應將坐落系爭
    房屋內如附圖Ｂ樓梯間部分返還被上訴人及其他共有人部分，經原審判決准許後
    ，上訴人對此部分提起上訴，嗣於本院審理中撤回上訴，此部分判決已告確定。
    ）
二、上訴人則辯稱：上訴人丙○○因買賣合法占有使用共有物，系爭建物並無分管契
    約存在，本件無論被上訴人當初之買賣或上訴人丙○○近年之買賣，都是買持分
    而已，法律基礎事實並非買攤位。依系爭建物使用執照及峻工圖明示，被上訴人
    所買位置係落在停車場用地上，依建築法規僅能作停車場之用，不得作商場攤位
    使用，若認攤位位置圖為原始分管協議，也屬於標的不合法，依民法第七十一條
    規定，法律行為違反強制或禁止規定無效，所以也不成立分管契約。又本件被上
    訴人所訴部分，雖由陳化義擺兩張桌子當事務所，惟主張所擺位置系包括在上訴
    人丙○○所買之共有持分範圍內等語。並聲明：(一)原判決除駁回部分及原判決主
    文第五項外廢棄。(二)右廢棄部分，駁回被上訴人在第一審之訴。並陳明如為不利
    於上訴人之判決請准提供擔保免為假執行。
三、經查被上訴人起訴主張：門牌號碼台北市○○○路○段二九號鶴城大樓一樓房屋
    ，為訴外人張鶴本於六十四年間所興建。六十四年一月二十六日被上訴人乙○○
    、甲○○分別與訴外人張鶴本訂立「鶴城大樓房屋買賣契約書」各乙份，鶴城大
    樓於六十六年間興建完成，由被上訴人乙○○取得該房屋所有權應有部分一四六
    ０分之九二，被上訴人甲○○取得所有權應有部分一四六０分之五八。上訴人等
    現占用系爭建物如附圖所示Ａ、Ｂ、Ｃ部分等語，業據其提出買賣契約書、建物
    登記謄本、稅單等件為憑（原審卷(一)，九至四六頁），並經原法院於九十年十月
    十二日履勘現場查明屬實，且為上訴人所不爭，堪信為真實。
四、被上訴人主張：系爭建物自始即規劃為商場攤位之使用目的，供各攤位所有人分
    管使用，由原始建築人與買受該層各攤位之人，依所規劃之各攤位面積位置，成
    立分管契約，各自管理使用其攤位等語。上訴人則否認有分管契約存在，經查：
  (一)按共有物之各共有人按其應有部分，對於共有物之全部有使用收益之權，固為民
    法第八百十八條所明定，但共有人間如就共有物訂有分管契約而為分管後，共有
    人雖仍維持共有之關係，但得依分管契約之內容，就共有物之特定部分，為單獨
    之使用收益及管理，即取得管理權。
  (二)依被上訴人所提出乙○○與張鶴本就系爭建物如附圖Ｃ編號一０九號部分買賣契
    約書、附件以及廣告圖所示，系爭建物自始即以商場攤位模式出售，被上訴人等
    與系爭建物之出賣人即原始起造人張鶴本約定買賣之標的，係針對編號一０九號
    攤位（參閱前開契約第一條、第七條、第十六條、附件）（原審卷(一)，八至一九
    頁）。
  (三)證人即出賣系爭建物應有部分予上訴人丙○○之桂金金於原法院言詞辯論時證稱
    ：「我在二樓的部分也有持分，是在剛建好的時候就買的，我有看過被上訴人庭
    呈的廣告圖，我在買二樓時就已經看過了。」（原審卷(一)，一九七頁）證人即系
    爭建物編號一一一號、一一三號、一一四號、一一五號以及一二０號攤位所有人
    謝紋紋於九十年十月十二日履勘現場時亦證稱：「這五個攤位的位置是在六十幾
    年初由我外公及父親買的，從六十幾年商場一開始營業時就買了，從六十幾年一
    開始買的時後就已經知道攤位的號碼及位置，因一開始營業時有非常多人在營業
    ，類似像萬國百貨的形態，所以每個人就像百貨專櫃一樣知道自己的位置。我手
    邊仍保有六十幾年時建商出售之廣告圖標有各攤位的位置，照廣告圖上所標的位
    置來買」等語（原審卷(一)，二二六頁），並提出廣告圖為證（原審卷(一)，二二八
    頁）。被上訴人所提出之契約書附件、廣告圖（原審卷(一)，八頁、一四頁）與證
    人桂金金、謝紋紋所提出之廣告圖（原審卷(一)，二○二頁、二二六頁）核屬相符
    ，均有系爭建物之平面圖，該平面圖將系爭建物劃分為編號一０一至一二０號攤
    位，並詳載其位置及坪數。被上訴人購買系爭建物編號一０九及一一０攤位之買
    賣契約，亦以攤位之編號為購買之標的。證人謝紋紋證稱：「我們確定所購買攤
    位位置的方法是用地上有水泥紅線」等語（原審卷(一)，二二六頁背面），亦經原
    法院履勘現場確認屬實（原審卷(一)，二二九頁）。
  (四)上開證據顯示，系爭建物均以攤位模式出售，出賣人均分別與買受人依被上訴人
    所提出之買賣契約書附件以及廣告圖所示之位置成立分管契約，系爭建物地面亦
    有以紅色漆線劃分各攤位之位置，且買受人亦均依據此而占有使用。故上訴人辯
    稱無分管契約云云，並無可採，應認被上訴人上開主張可信為真實。
五、上訴人雖辯稱：系爭建物之使用執照及竣工圖明示，被上訴人所買位置係落在停
    車場用地上，依建築法規僅能作停車場之用，不得作商場攤位使用，若認攤位位
    置圖為原始分管協議，也屬於標的不合法，依民法第七十一條規定，法律行為違
    反強制或禁止規定無效，所以也不成立分管契約等語。惟依據原法院向臺北市政
    府工務局建築管理處所函調之系爭建物使用執照及後附之平面圖所示，系爭建物
    用途確為店鋪或停車場使用，如將系爭建物全部規劃為攤位使用，固然有因違反
    建築物管理法規而遭建築管理機關裁罰或禁止使用之危險，惟因系爭建物分管契
    約係就系爭建物各共有人使用管理範圍而為分配，此項分配並未違反法令規定，
    且被上訴人所分管之位置部分縱有依法作為停車場使用卻違法作為攤位使用之情
    形，亦僅為被上訴人有可能受行政處罰或拆除攤位之權利瑕疵問題，被上訴人分
    管位置縱有權利瑕疵，上訴人並未舉證該分管契約業經合法解除，分管契約仍屬
    有效，故該特定分管位置依分管契約仍應由被上訴人享有排他使用權。因此，上
    訴人主張系爭建物之分管契約因違反強制禁止規定而無效云云，並無可採。
六、被上訴人甲○○部分：
  (一)被上訴人甲○○主張其向張鶴本就系爭建物附圖Ａ編號一一０號部分攤位等語，
    並提出八十三年至八十五年之房屋稅單、土地及建物登記簿謄本等件為證（原審
    卷，二○至四五頁）。查上訴人所提建物登記簿謄本僅記載應有部分面積，並未
    記載特定位置，故不能證明其所買受者係一一○號攤位。至於其所提出之八十三
    至八十五年房屋稅單上雖記載稅籍標的為「台北市○○○路○段二十九號一樓之
    一○」，納稅義務人為甲○○（原審卷(一)，頁），惟上訴人亦提出八十二年、八
    十三年、九十年之房屋稅單上亦記載稅籍標的為「台北市○○○路○段二十九號
    一樓之一○」，八十二年及八十三年納稅義務人卻為桂金金、九十年納稅義務人
    則為丙○○（原審卷(一)，二○三頁、二○九頁）。故八十三年之一一○號攤位房
    屋稅單即有二張，並分別以上訴人甲○○及訴外人桂金金為納稅義務人之情形。
    證人謝紋紋於原審亦證稱：「買了以後從六十幾年開始繳稅，國稅局就是按照攤
    位的號碼來課稅，但在七十幾年靠八十年間，課稅單上的號碼整個亂掉」等語（
    原審卷，二二六頁）。系爭房屋各攤位之稅單雖然自始係依照攤位號碼課稅，但
    至七十幾年間已發生課稅單號碼亂掉情形，上訴人甲○○所提出之上開稅單係於
    稅單號碼亂掉後之八十三年間所提出，且有與桂金金同為該攤位納稅義務人之情
    形，應認被上訴人甲○○所提出之上開稅單並無法證明一一○號攤位使用權之效
    力，故上訴人辯稱該稅單亦不能證明攤位之產權誰屬等語，應屬可採。被上訴人
    甲○○既未能提出其他證據足證其為系爭一一○號攤位之購買人及使用權人，其
    主張其向張鶴本購買系爭一一○號部分攤位，對該攤位依分管契約有使用權云云
    ，即無可採。
  (二)被上訴人甲○○對系爭一一○號攤位既無使用權，則其以該攤位經上訴人無權占
    用為由，依據分管契約、第八百二十一條、七百六十七條前段、不當得利及共同
    侵權行為等法律關係，請求上訴人應將坐落台北市○○○路○段二九號一樓房屋
    內如附圖Ａ編號第一一０號部分所示面積七．二七平方公尺房屋返還被上訴人甲
    ○○（上訴人甲○○對該攤位既無使用權，上訴人縱有無權占有之事實，其依民
    法第八百二十一條規定僅能請求上訴人將該攤位返還全體共有人而非上訴人甲○
    ○）、上訴人應連帶給付被上訴人甲○○玖拾萬元及自民國九十年四月一日起至
    返還前項房屋之日止按月連帶給付被上訴人甲○○壹萬伍萬元，均屬不能准許。
七、上訴人乙○○部分：
  (一)被上訴人乙○○主張其向張鶴本就系爭建物如附圖Ｃ編號一０九號部分攤位等語
    ，並提出買賣契約書、附件以及廣告圖、七十三年之房屋稅單、建物登記簿謄本
    等件為證（原審卷(一)，九至四四頁、四六頁），買賣契約上明載買賣標的物為系
    爭房屋之一○九號攤位，房屋稅單上亦記載稅籍標的為「台北市○○○路○段二
    十九號一樓之九」，納稅義務人為乙○○，顯示該納稅標的為上開一○九號攤位
    。證人謝紋紋於原審證稱：「買了以後從六十幾年開始繳稅，國稅局就是按照攤
    位的號碼來課稅，但在七十幾年靠八十年間，課稅單上的號碼整個亂掉」等語（
    原審卷，二二六頁）。系爭房屋各攤位之稅單既然自始係依照攤位號碼課稅，至
    靠近八十年之七十幾年間始發生課稅單號碼亂掉情形，而乙○○所提出之七十三
    年稅單，應認係於稅單號碼亂掉前所提出，故該稅單有證明一○九號攤位使用權
    之效力，上訴人辯稱該稅單亦不能證明攤位之產權誰屬云云，並無可採。至於上
    訴人辯稱：國稅局對於系爭房屋之各攤位稅單因課稅單上之號碼亂掉，故嗣後所
    開稅單並未記載攤位號碼，官方既已否定特定攤位，已回歸民法共有關係之適用
    等語，並提出九十年之房屋稅單為證（本院卷，二○九頁）。惟房屋稅單上有無
    攤位號碼之記載，係屬行政事項，不能以之作為系爭攤位有無分管契約之證據。
    故上訴人據房屋稅單而主張系爭房屋並無特定攤位應回歸共有關係云云，亦屬無
    據。因此，被上訴人乙○○主張其向張鶴本購買系爭建物如附圖Ｃ編號一０九號
    部分攤位，對該攤位依分管契約有使用權等語，為可採信。
  (二)上訴人再辯稱：上訴人因信賴系爭攤位是空的才購買，為善意之第三人，應受保
    護等語。按大法官會議釋字第三四九號解釋明載：「最高法院四十八年度台上字
    第一○六五號判例，認為共有人於與其他共有人訂立共有物分割或分管之特約後
    ，縱將其應有部分讓與第三人，其分割或分管契約，對於受讓人仍繼續存在，就
    維持法律秩序之安定性而言，固有其必要，惟應有部分之受讓人若不知悉有分管
    契約，亦無可得而知之情形，受讓人仍受讓與人所訂分管契約之拘束，有使善意
    第三人受不測損害之虞，與憲法保障人民財產權之意旨有違，首開判例在此範圍
    內，嗣後應不再援用。」依此解釋，共有人間訂立之分管契約，對於非知情或雖
    可得而知之應有部分受讓人，均有其拘束力。經查系爭建物既係以攤位方式出售
    ，起造人出賣時即分別與買受人依被上訴人提出之買賣契約附件以及廣告圖成立
    分管契約，建物地面並以紅色漆線加以劃分位置，且買受人亦均依此占有使用，
    已如前述，則系爭建物分管契約對於其後各應有部分之受讓人自屬可得而知。又
    證人即出賣系爭建物持分予上訴人丙○○之桂金金證稱：「在八十三年間我又把
    所有權移轉出去，是陳化義與我聯絡的，在買賣前我有跟陳化義說明一０九、一
    一０曾經有人主張權利，陳化義沒有什麼表示，至於一０二、一０三、一０七沒
    有人主張應該就沒有問題。在接洽時就有拿附圖給陳化義看，也有帶陳化義去看
    現場，地上有銅線框，在我八十年間買的時候就有標明。因為有做以上的說明所
    以契約上只有寫持分，陳化義也同意並且由其親自草擬條款。沒有具體的寫確實
    位置及號碼是因為怕有爭議。」（原審卷(一)，一九七頁）則上訴人陳化義代理上
    訴人丙○○向證人桂金金購買系爭建物之持分時，應知悉系爭建物有分管契約，
    故上訴人丙○○行使系爭建物應有部分之權利，自應受系爭建物分管契約之拘束
    。再者，上訴人不僅未能提出積極證據足證其因分管契約而對於系爭一○九號攤
    位有使用權，並且否認系爭攤位有何分管契約存在（本院卷，二一二頁），則其
    對於系爭攤位自不可能因分管契約而有合法占有使用權。因此，上訴人主張其對
    於系爭一○九號攤位因善意受讓而取得正當合法之占有權或使用權，應受保護云
    云，並無可採。
  (三)上訴人又辯稱：訴外人桂金金於民國八十年也向同一個建商購買時，建商也指定
    包括「台北市○○○路○段二十九號一樓之九、之十」現在為空位無人用之位置
    ，並經稅捐機關核發稅單標明稅籍標的也為「台北市○○○路○段二十九號一樓
    之九」，故被上訴人乙○○雖在七十三年取得稅單在先，因其後未使用該位置，
    所以該位置於民國八十年重新被建商改轉賣，而由桂金金所取代而不存在，自不
    能拘束桂金金，亦不能拘束民國八十三年向其買入之上訴人，並提出房屋稅單及
    台北市稅捐處中南分處號函為證（本院卷，二○二至二○四頁、二○九頁）。惟
    查縱認上訴人主張系爭一○九號攤位嗣於民國八十年重新被建商改轉賣屬實，該
    攤位既已早於六十年間已出賣並交付被上訴人乙○○，建商對該攤位並無所有權
    及使用權，故無再為轉賣之權利，其嗣後所為之轉賣行為，係屬他人之物之買賣
    ，不影響被上訴人乙○○已取得系爭所有權及依分管契約而取得使用權之效力。
    故上訴人辯稱：系爭一○九號攤位已為桂金金所取代而不存在，自不能拘束桂金
    金及上訴人云云，並無可採。
  (四)上訴人復辯稱：系爭攤位雖由上訴人陳化義擺兩張桌子當事務所使用，上訴人丙
    ○○並未使用該部分房屋，上訴人丙○○並無任何法律責任等語。惟查上訴人於
    原審主張其等二人係依據買賣而合法占有使用該部分房屋（原審卷(一)，五八頁）
    ，其於本院審理時主張其使用系爭攤位係在分管部分內使用，未超出分管位置，
    上訴人陳化義所使用之位置係包括上訴人丙○○所買之共有持分範圍內等語（本
    院卷，一七八頁）。按請求返還占有物之訴，固應以現在占有該物之人為被告，
    惟所稱占有，不惟指直接占有，即間接占有亦包括在內。貸與人係經由借用人維
    持其對借用物之事實上管領力，依民法第九百四十一條規定為間接占有人，貸與
    人不失為現在占有人，而借用人則為直接占有人。本件上訴人主張丙○○係對於
    上開攤位有合法占有使用權，故上訴人陳化義得將該攤位占有作為律師事務所使
    用，上訴人等二人係屬父子關係，且未主張上訴人間就系爭攤位之占有使用有何
    對價關係，應認丙○○係將系爭攤位借予陳化義使用，則上訴人等二人均為系爭
    一○九攤位之直接或間接占有人。上訴人陳化義既非系爭建物之共有人，且上訴
    人丙○○因受系爭建物分管契約之拘束而無權使用被上訴人所分管之部分，亦無
    權利同意上訴人陳化義占有前述被上訴人乙○○分管部分，則上訴人等二人占用
    系爭建物被上訴人乙○○分管部分，即屬無權占有，且對於被上訴人乙○○構成
    共同侵權行為。因此，被上訴人等依據分管契約及民法第七百六十七條前段規定
    ，請求上訴人丙○○及陳化義將所占用系爭建物乙○○分管部分之如附圖Ｃ編號
    第一０九號部分返還乙○○，即屬正當，應予准許。
  (五)上訴人等二人既無權占有系爭攤位而對於被上訴人乙○○構成共同侵權行為，則
    上訴人乙○○依據共同侵權行為之法律關係訴請上訴人連帶賠償其所受之損害，
    應予准許。上訴人雖主張其使用系爭攤位並超越上訴人丙○○之應有部分，自無
    給付損害金之問題等語，惟被上訴人陳雪嬌對於系爭一○九號攤位因分管契約而
    有排他使用權，上訴人丙○○應受分管契約之拘束，上訴人等均無使用該攤位之
    權利，已如前述，則上訴人等無權占有該攤位依法自應負侵權行為損害賠償責任
    ，至於上訴人陳景義之購買系爭建物應有部分是否有特定位置，是否遭他人占用
    ，係屬另一問題，不能以其對於系爭建物有應有部分為由，主張不負損害賠償責
    任。按無權占有他人之建物，可能獲得相當於租金之利益，此有最高法院六十一
    年台上字第一六九五號判例可資參照。又最高法院五十四年台上字第一五二八號
    判例明載：「市場攤位之承租人，不僅在其承租之攤位得以營商，並得享受整個
    市場之特殊利益，其應付租金不僅為使用攤位之對價，且包括此項特殊利益之對
    價在內，自非普通之房屋兼土地之承租可比，固不受土地法第九十七條及實施都
    市平均地權條例第四十八條 (舊）所定，房租及地租最高限制之拘束。」依此判
    例，系爭房屋之損害賠償請求並不受土地法及都市平均地權所定房租最高限制之
    拘束。上訴人等無權占有被上訴人乙○○分管之系爭建物如附圖Ｃ編號第一０九
    號部分房屋，致被上訴人乙○○不能使用收益該部分之房屋，被上訴人請求上訴
    人等連帶給付被上訴人相當於租金之損害金，即屬有據。本院審酌系爭建物位於
    台北市○○○路○段，附近有市場、銀行、辦公室地處台北市繁華商圈，並參酌
    本院囑託國泰不動產鑑定股份有限公司所為之鑑定報告，系爭建物如附圖Ｃ編號
    一０九號部分每月租金可達四萬六千元（原審卷(二)，五四致六○頁），以及證人
    謝紋紋證稱：「大概知道隔壁赫本咖啡店一整間店月每月行情約八萬元」等語（
    原審卷(一)，二二六頁背面），並系爭建物於六十六年間建築完成，甚為老舊，使
    用執照亦限於停車場及店鋪使用，非專供店鋪使用等情，認被上訴人起訴請求損
    害賠償金額，以每月一萬五千元計算，尚未逾市場行情而屬適當。故被上訴人乙
    ○○以每月一萬五千元計算損害金，請求上訴人應連帶給付其自九十年三月三十
    一日回溯前五年之損害金九十萬元（15,000×12×5=900,00 0）及自九十年四月
    一日起至返還系爭建物如附圖編號一０九部分之日止，按月給付被上訴人乙○○
    一萬五千元之損害金為有理由，應予准許。
八、本件事證已臻明確，兩造其餘主張與舉證，無一一論列之必要，併此敘明。
九、從而被上訴人分別依分管契約、民法第七百六十七條前段、民法第八百二十一條
    、共同侵權行為及不當得利之法律關係請求，請求上訴人應將系爭建物如附圖Ｃ
    編號第一０九號部分返還被上訴人乙○○、將系爭建物如附圖Ａ編號第一一０號
    部分返還被上訴人甲○○，上訴人等連帶給付被上訴人甲○○、乙○○各九十萬
    元及自九十年四月一日起至返還系爭建物前揭部分之日止按月連帶給付被上訴人
    甲○○、乙○○各一萬五千元，於依據分管契約、民法第七百六十七條前段規定
    及共同侵權行為之法律關係，請求上訴人等將所占用系爭建物乙○○分管部分之
    如附圖Ｃ編號第一０九號部分返還乙○○，上訴人等連帶給付被上訴人乙○○九
    十萬元及自九十年四月一日起至返還系爭建物前揭部分之日止按月連帶給付被上
    訴人乙○○一萬五千元部分，為有理由，應予准許。逾此所為請求，為無理由，
    應予駁回。原審就超過上開應准許部分，為上訴人敗訴之判決，並為准、免假執
    行之宣告，自有未洽。上訴意旨就此部分指摘原判決不當，求予廢棄改判，為有
    理由。至於上開應准許部分，原審判命上訴人給付，並為准、免假執行之宣告，
    核無違誤，上訴意旨，就此部分，仍執陳詞，指摘原判決不當，求予廢棄，為無
    理由，應駁回其上訴。
十、據上論結，本件上訴為一部有理由，一部無理由，依民事訴訟法第四百五十條、
    第四百四十九條第一項、第七十九條但書、八十五條第二項，判決如主文。
中　　　華　　　民　　　國　　九十三　　年　　　三　　　月　　三十  　　日
                              民事第六庭
                                  審判長法  官　林　丁　寶
                                        法  官  林　恩　山
                                        法  官  高　鳳　仙
正本係照原本作成。
如不服本判決，應於收受送達後二十日內向本院提出上訴書狀，其未表明上訴理由者
，應於提出上訴後二十日內向本院補提理由書狀（均須按他造當事人之人數附繕本）
上訴時應提出委任律師或具有律師資格之人之委任狀；委任有律師資格者，另應附具
律師資格證書及釋明委任人與受任人有民事訴訟法第四百六十六條之一第一項但書或
第二項（詳附註）所定關係之釋明文書影本。
中　　　華　　　民　　　國　　九十三　　年　　　四　　　月　　　一　　　日
　　　　　　　　　　　　　　　　　　　　書記官　黃　慶　霽
附註：
民事訴訟法第四百六十六條之一（第一項、第二項）：
對於第二審判決上訴，上訴人應委任律師為訴訟代理人。但上訴人或其他法定代理人
具有律師資格者，不在此限。
上訴人之配偶、三親等內之血親、二親等內之姻親，或上訴人為法人、中央或地方機
關時，其所屬專任人員具有律師資格並經法院認為適當者，亦得為第三審訴訟代理人
。
